# 关于关联方的问题

提问人：忆思凡 时间：2014-01-03 22:32:20
求各位大师帮忙解答下，现在疑惑是根据定义：两方或两方以上受同一方控制、共同控制或重大影响的，构成关联方。但是这个控制是最终控制还是直接控制？谢谢！

回答人：chenyiwei
同受一方最终控制的两方属于关联方，所以此处B和G属于关联方，关联方关系的性质为“同一最终控制人”。

提问人：liuyi_666 时间：2019-08-31 15:13:10
陈版，两方或两方以上同受一方控制、共同控制或重大影响的，构成关联方，那A对B、C均持股25%，能够对B、C施加重大影响，那么对B来说，C是B的关联方吗？

回答人：chenyiwei
不是。仅仅同受一方重大影响的两方之间不是关联方。

提问人：laorenwudi 时间：2014-08-31 14:54:09
请教各位版主，关联方之间单方面的利益输入是否计入所有者权益，不计入损益

回答人：chenyiwei
关联方之间发生单方面的利益输送交易时：假设A向B单方面输送利益，B是接受利益输送的一方，A是输出利益的一方，则： 对A而言，如果B是A的被投资企业（通常是子公司），则A应借记“长期股权投资——B”；其他情形下，A应借记资本公积。 对B而言，如果A是B的被投资企业（通常是子公司），则B应贷记“长期股权投资——A”；其他情形下，B应借记资本公积。 如果A、B之间没有股权投资关系，则A和B共同的直接母公司在发生权益性交易时，应借记“长期股权投资——B”，贷记“长期股权投资——A”。

提问人：fanxu7788 时间：2014-08-31 17:29:28
如果A、B之间没有股权投资关系，但有共同的母公司，当A、B之间发生单方面的利益输送时，是否输出方计入损益；接受方计入权益？

回答人：chenyiwei
不是，两边都应计入权益，这里的处理应当互相对应。